最　高　行　政　法　院　判　決　　　　　　　　　九十一年度判字第一八八七號
　　上　訴　人　千鶴印刷股份有限公司
　　代　表　人　甲○○
　　被 上訴 人　財政部臺北市國稅局
　　代　表　人　乙○○
右當事人間因營利事業所得稅事件，上訴人對於中華民國九十年七月三十一日臺北高
等行政法院八十九年度訴字第一七九六號判決，提起上訴，本院判決如左：
　　主  文
上訴駁回。
上訴審訴訟費用由上訴人負擔。
　　理  由
本件上訴人起訴主張：上訴人民國八十三年度營利事業所得稅結算申報，原經被上訴
人核定全年所得額為新臺幣（下同）四二八、三六九元。八十八年一月十九日訴外人
顏伯萱向被上訴人提出檢舉，其於八十三年十一月、十二月在上訴人處工作，僅領得
薪資五○、○○○元，而上訴人卻列報五三九、五七一元，涉有浮報薪資情事。被上
訴人乃核定上訴人全年所得額為九一七、九四○元，應補徵稅額一二二、三九三元，
並依所得稅法第一百十條第一項規定，處以所漏稅額一倍之罰鍰一二二、三○○元（
計至百元止）。惟依薪資印領清冊及扣繳憑單所載內容，足以證明顏伯萱確有領取薪
資，被上訴人未盡舉證責任，擅自認定上訴人浮報薪資，即無可採。上訴人既已舉證
證明顏伯萱向上訴人領取薪資，則被上訴人責由上訴人舉證，於法無據，且無理由等
情，爰請判決將訴願決定及原處分均撤銷。
被上訴人則以：上訴人雖提示顏君之薪資清冊及扣繳憑單為證，主張無溢報情事，惟
未能就被上訴人函請提示之系爭薪資支付流程及出勤紀錄、參加勞工保險等佐證，復
查決定予以駁回，並無不妥。又上訴人主張顏伯萱所領工資部分為承攬加工費，不須
出勤及勞保紀錄，惟未提示雙方承攬合約，且與扣繳憑單金額不合。是上訴人空言主
張無溢報薪資情事，所訴核不足採。本件上訴人本期浮報顏伯萱之薪資計四八九、五
七一元，致短漏報所得額，被上訴人依所得稅法第一百十條第一項規定處所漏稅額一
倍罰鍰計一二二、三○○元，並無不當等語，作為抗辯。
按「撤銷訴訟之提起，應於訴願決定書送達後二個月之不變期間內為之。但訴願人以
外之利害關係人知悉在後者，自知悉時起算。」為行政訴訟法第一百零六條第一項所
明定。本件上訴人因營利事業所得稅事件，不服財政部所為訴願決定，向原法院提起
行政訴訟。經查上開訴願決定書係於八十九年七月二十八日送達，有該訴願文書郵務
送達證書附於訴願卷可稽。本件核計上訴人提起行政訴訟之二個月期間，應自八十九
年七月二十九日起算，至八十九年九月二十八日（星期四）到期。上訴人遲至八十九
年十月十八日始向原法院提起行政訴訟，有其行政訴訟起訴狀上收文戳可按，其提起
本件訴訟顯已逾越上開法定不變期間，揆諸首揭說明，自為法所不許。原法院未查，
以本件經被上訴人審查，認定上訴人有虛報費用逃漏稅情事，對上訴人發單補徵營利
事業所得稅並處所漏稅額一倍罰鍰，核無違誤，訴願決定遞予維持，亦無不合，因將
上訴人之訴駁回，核其駁回理由雖欠允洽，惟其結果尚無不同，仍應予維持。上訴論
旨，徒就本件實體理由，指摘原判決違法，求予廢棄，核無理由，應予駁回。
據上論結，本件上訴為無理由，爰依行政訴訟法第二百五十五條第一項、第九十八條
第三項前段，判決如主文。
中　　華　　民　　國　　九十一　　　年　　　十　　　　月　　二十四　　　日
                    最 高 行 政 法 院  第 四 庭
                                審 判 長 法  官　　　廖　政　雄
                                         法  官　　　趙　永　康
                                         法  官　　　林　清　祥
                                         法  官　　　鍾　耀　光
                                         法  官　　　姜  仁  脩
右  正  本  證  明  與  原  本  無  異
　　　　　　　　　　　　　　　　　　　　 法院書記官　蘇  金  全
中　　華　　民　　國　　九十一　　　年　　　十　　　　月　　二十四　　　日
